【裁判字號】    99,交聲,346
【裁判日期】    991014
【裁判案由】    聲明異議
【裁判全文】
臺灣屏東地方法院交通事件裁定         99年度交聲字第346號
原處分機關  交通部公路總局高雄區監理所屏東監理站
異  議  人  甲○○
上列受處分人因違反道路交通管理處罰條例案件，對於原處分機
關於民國99年8 月4 日所為之處分（原處分：屏監違字第裁82-V
P0000000號），聲明異議，本院裁定如下：
    主  文
異議駁回。
    理  由
一、原處分機關以異議人於民國99年1 月17日10時47分許，駕駛
    車牌號碼為1826-MH 號自小客車，行經屏東縣九如鄉台3 線
    與林森路口，因「不遵守道路交通標線之指示」，經微電腦
    闖紅燈照相機拍攝違規照片後，由屏東縣政府警察局警員曾
    克誠逕行舉發，經查核無訛，乃依道路交通管理處罰條例第
    60條第2 項第3 款及違反道路交通管理事件統一裁罰基準及
    處理細則等規定，裁處罰鍰新臺幣（下同）1,200 元。
二、異議意旨略以：台3 線共有6 線道，車流量大，綠燈時無法
    左轉進入林森路，應在紅燈時左轉林森路才正確，是異議人
    於紅燈時左轉林森路並無違規，為此不服聲明異議等語。
三、按「汽車駕駛人，駕駛汽車有不遵守道路交通標誌、標線、
    號誌之指示情形，而本章各條無處罰規定者，處新臺幣九百
    元以上一千八百元以下罰鍰。」道路交通管理處罰條例第60
    條第2 項第3款定有明文。
四、經查，微電腦闖紅燈照相機，係採線圈感應式啟動，當號誌
    轉為紅燈，車體通過感應線圈時方能啟動相機執行測照乙節
    ，有卷存屏東縣政府警察局99年4 月14日屏警交字第099001
    6777號函可稽。本件異議人於前開時間，駕駛自小客車，行
    經前揭地點之事實，異議人之異議狀並未否認，且其行經上
    開台3 線與林森路之交口岔路口，於紅燈已亮啟16.7秒時通
    過檢視過第1 車道埋設感應線圈，照相系統即啟動拍攝，並
    於0.8 秒號拍攝第2 張，亦有卷存採證照片2 幀可證，且證
    人即警員曾克誠到庭亦結證稱：照片看是要左轉，但沒有整
    個左轉完成的照片，所以我們以壓線取締等語，足認異議人
    駕車越過紅燈停止標線之違規事實明確。雖異議人辯稱紅燈
    才可左轉，惟該路口並無紅燈可左轉之標誌或號誌，且紅燈
    可左轉亦與現行交通規則不符，其所辯自無可採。是本件異
    議人所有之上開車輛有於上開時、地不遵守道路交通標線之
    違規事實，應可認定。是則，原處分機關依上開規定裁處罰
    鍰1,200 元，於法洵屬有據，異議人之異議，並無理由，應
    予駁回。
五、據上論斷，應依道路交通管理處罰條例第87條第2 項、道路
    交通案件處理辦法第19條，裁定如主文。
中    華    民    國    99    年    10    月    14    日
                    交通法庭    法  官  簡光昌
以上正本證明與原本無異。
如不服本裁定應於收受送達後五日內向本院提出抗告書狀敘述抗
告之理由抗告於台灣高等法院高雄分院。
中    華    民    國    99    年    10    月    14    日
                                書記官  林祥玉

司法院資訊處製作；財團法人民間司法改革基金會備份。
